【裁判字號】    90,上更(一),299
【裁判日期】    901031
【裁判案由】    毒品危害防制條例
【裁判全文】
臺灣高等法院臺南分院刑事判決        九十年度上更(一)字第二九九號  Ａ
      上  訴  人
      即  被  告  甲  ○  ○
右上訴人因毒品危害防制條例案件，不服臺灣嘉義地方法院八十七年度訴字第四四三
號中華民國八十八年一月十四日第一審判決（起訴案號：臺灣嘉義地方法院檢察署八
十七年度偵字第三九三一號），提起上訴，本院判決後，經最高法院發回更審，本院
判決如左：
      主      文
原判決撤銷。
甲○○轉讓第二級毒品，累犯，處有期徒刑捌月。
扣案之第二級毒品安非他命小包（淨重零點陸柒公克）、吸食器貳枝，均沒收銷燬
之。
      事      實
一、甲○○曾有妨害自由及多次違反麻醉藥品管理條例前科，最近一次於民國（下同
    ）八十三年間因違反麻醉藥品管理條例案件，經臺灣嘉義地方法院判處有期徒刑
    六月，復經本院駁回上訴確定，於八十三年七月二十日易科罰金執行完畢。猶不
    知悔改，復於八十七年六月二十日上午九時至十時許，在嘉義縣竹崎鄉灣橋村五
    間厝一六號其住處，轉讓第二級毒品安非他命予羅清源施用（另由臺灣嘉義地方
    法院檢察署另案偵結）。後於同日下午四時三十分許，為警於嘉義市○區○○○
    路五二巷一七號查獲羅清源，復依羅清源之供述，於八十七年七月二日上午十一
    時三十分許，在甲○○上開住處將之查獲到案，並當場扣得第二級毒品安非他命
    三小包（淨重０‧六七公克）及有安非他命殘留之吸食器二支。
二、案經嘉義市警察局第二分局移送臺灣嘉義地方法院檢察署檢察官偵查起訴。
      理      由
一、上訴人即被告甲○○固坦承為警查獲三包安非他命之事實，惟否認其有右揭轉讓
    安非他命之犯行，辯稱：羅清源雖有於八十七年六月二十日到我住處找我女朋友
    ，我並未轉讓第二級毒品安非他命予羅清源，羅清源亦不知我有吸用安非他命，
    係羅清源因吸用安非他命為警查獲，以為係我報案，而故意誣陷我云云。
二、經查：
  (1)前揭事實，迭據證人羅清源於警訊時、偵查中及原審審理時均證述其於上開時間
    ，至被告上開住處聊天後，臨走之際，被告即無償給予安非他命少許供其施用等
    語在卷（見警卷第七頁背面、第八頁；八十七年偵字第三九三一號偵查卷第二十
    二頁；一審卷第五十頁背面、第五十一頁），雖證人羅清源於本院前審到庭附和
    被告之說詞稱：係誤以被告檢舉我才咬他云云，然查證人羅清源前開於警訊、偵
    查中均指證歷歷，且於原審於八十七年十一月二十日到庭時，仍證述係被告提供
    安非他命給其施用不移，且供稱與被告並無恩怨，參之被告所述除以證人誤以係
    其檢舉外，證人亦無與被告有何怨隙，再參以被告於警訊時復自承其雖曾與證人
    羅清源見過二次面，然證人羅清源不知其有吸安非他命及持有安非他命等語（見
    警局卷第三頁背面、第四頁），是果非被告確有於上開時、地轉讓第二級毒品安
    非他命供證人羅清源施用之事實，則證人羅清源焉有於不知被告是否施用第二級
    毒品安非他命之不確定狀況下，隨意編指上情，而確經警查獲被告有施用及持有
    安非他命之可能，是證人羅清源於警訊、偵查中及原審之證述，應係屬實，而其
    於本院前審所為之證述，顯係事後故為迴護被告之詞，應不足採信。
  (2)被告經警於上開時、地查獲時，當場所扣得之結晶物三包，經送鑑定結果，確係
    為甲基安非他命，淨重０‧六七公克，而扣案之吸管二枝，亦確殘留有甲基安非
    他命成分，此均有法務部調查局八十七年十月三十日（八七）陸字第八七０七四
    四一二號檢驗通知書一份附卷可按（見原審卷第四十四頁）。又羅清源八十七年
    六月二十日下午四時三十分許，被查獲後，經警採集其尿液送檢驗結果甲基安非
    他命陽性反應，有嘉義市衛生局尿水中麻醉藥品委託檢驗報告書附另案被告羅清
    源違反毒品危害防制條例案件偵查卷第十六、十七頁可稽，足見本件被告甲○○
    於八十七年六月二十日上午九時至十時許，所無償提供羅清源施用之物品，確係
    第二級毒品安非他命無訛。
  (3)綜上所述，足見被告所為辯解，顯係事後卸責之詞，不足採信。本件事證明確，
    被告之犯行，應可認定。
三、核被告所為，係犯毒品危害防制條例第八條第二項之轉讓第二級毒品罪。被告持
    有毒品安非他命之低度行為，為轉讓之高度行為所吸收，不另論罪。查被告曾有
    妨害自由及多次違反麻醉藥品管理條例前科，最近一次於八十三年間因違反麻醉
    藥品管理條例案件，經臺灣嘉義地方法院判處有期徒刑六月，如易科罰金，以三
    百元折算一日，復經本院於八十三年五月五日駁回上訴確定，八十三年七月二十
    日易科罰金執行完畢，此有臺灣高等法院被告全國前案紀錄表一份附於原審卷及
    臺灣嘉義地方法院檢察署被告刑案資料查註紀錄表一份附於偵查卷可憑，其受有
    期徒刑之執行完畢，於五年以內再犯本件有期徒刑以上之罪，為累犯，應依刑法
    第四十七條規定，加重其刑。
四、原審予被告論科，固非無見，惟原判決未於理由欄內說明被告所轉讓予羅清源施
    用者，確係第二級毒品安非他命所憑之證據及心證理由，殊有理由不備之可議。
    被告上訴意旨仍執陳詞否認其無償轉讓安非他命予羅清源之犯行，雖不足採，但
    原判決既有可議之處，即無可維持，應由本院撤銷原判決改判。因此審酌被告犯
    罪之動機、目的、手段、基於朋友關係，故而轉讓第二級毒品安非他命少許供證
    人羅清源施用、所生危害及犯後飾詞卸責，不知悔改之態度等一切情狀，量處有
    期徒刑八月。扣案之結晶物三小包，係屬查獲之第二級毒品安非他命（淨重０‧
    六七公克）；而扣案有甲基安非他命殘留之吸食器二支，因殘留之第二級毒品安
    非他命已無法與該吸食器二支分離，應全部視為查獲之第二級毒品，而依毒品危
    害防制條例第十八條第一項規定，諭知沒收銷燬之。
據上論結，應依刑事訴訟法第三百六十九條第一項前段、第三百六十四條、第二百九
十九條第一項前段，毒品危害防制條例第八條第二項、第十八條第一項，刑法第十一
條前段、第四十七條，判決如主文。
本案經檢察官李傳來到庭執行職務。
中    華    民    國      九十      年      十        月      三十一    日
                                  臺灣高等法院臺南分院刑事第一庭
                                      審判長法官  鄭    文    肅
                                            法官  王    浦    傑
                                            法官  黃    三    哲
右正本證明與原本無異。
如不服本判決，應於判決送達後十日內向本院提出上訴狀，其未敘述理由者並應於提
出上訴狀後十日內向本院補提理由書（應附繕本)。
                                      法院書記官  陳    淑    貞
中    華    民    國      九十      年      十一      月      一        日
附錄本案論罪科刑適用之法條：
毒品危害防制條例第八條第二項：
轉讓第二級毒品者，處六月以上五年以下有期徒刑，得併科新臺幣七十萬元以下罰金
。


司法院資訊處製作；財團法人民間司法改革基金會備份。
